臺灣高等法院高雄分院刑事判決　　　　95年度上重訴字第27號
上　訴　人
即　被　告　乙○○
　　　　　　　　　　　3號（另案於臺灣高雄第二監獄執行）
選任辯護人　陳見和　律師
上　訴　人
即　被　告　甲○○
　　　　　　　　　　現在臺灣高雄看守所羈押中
指定辯護人　蔡祥銘　律師
上列上訴人因違反毒品危害防制條例案件，不服臺灣高雄地方法
院94年度重訴字第51號中華民國95年5 月30日第一審判決（起訴
案號：臺灣高雄地方法院檢察署94年度毒偵字第4528號），提起
上訴，本院判決如下：
    主  文
原判決關於被告乙○○轉讓第一級毒品及被告乙○○、甲○○販
賣第一級毒品、販賣第二級毒品部分暨定執行刑部分均撤銷。
乙○○共同連續販賣第一級毒品，累犯，處無期徒刑，褫奪公權
終身，扣案如附表編號1、編號4所示之第一級毒品海洛因，沒收
銷燬之。扣案如附表編號6 至16所示之物，沒收之。未扣案門號
0000000000之手機壹支，沒收之，如全部或一部不能沒收時，應
追徵其價額或以財產抵償之；又共同連續販賣第二級毒品，累犯
，處有期徒刑玖年，褫奪公權伍年。扣案如附表編號2 、編號3
、編號5 所示之甲基安非他命，沒收銷燬之，扣案如附表編號6
至16所示之物，沒收之。未扣案之門號0000000000之手機壹支，
沒收之，如全部或一部不能沒收時，應追徵其價額或以財產抵償
之；又連續轉讓第一級毒品，處有期徒刑貳年陸月。應執行無期
徒刑，褫奪公權終身，扣案如附表編號1 至5 之物均沒收銷燬之
，附表編號6 至16所示之物沒收之，未扣案門號0000000000之手
機壹支，沒收之，如全部或一部不能沒收時，應追徵其價額或以
財產抵償之。
甲○○共同連續販賣第一級毒品，處有期徒刑玖年，褫奪公權伍
年，扣案如附表編號1 、編號4 所示之第一級毒品海洛因，沒收
銷燬之。扣案如附表編號6 至16所示之物，沒收之，未扣案門號
0000000000之手機壹支，沒收之，如全部或一部不能沒收時，應
追徵其價額或以財產抵償之；又共同連續販賣第二級毒品，處有
期徒刑捌年，褫奪公權肆年。扣案如附表編號2 、編號3 、編號
5 所示之甲基安非他命，沒收銷燬之，扣案如附表編號6 至16所
示之物，沒收之，未扣案門0000000000之手機壹支，沒收之，如
全部或一部不能沒收時，應追徵其價額或以財產抵償之。應執行
有期徒刑拾肆年，褫奪公權伍年，扣案如附表編號1 至5 之物均
沒收銷燬之，附表編號6 至16所示之物沒收之。未扣案門號0000
000000之手機壹支，沒收之，如全部或一部不能沒收時，應追徵
其價額或以財產抵償之。
    事  實
一、乙○○前因違反肅清煙毒條例等案件，經法院判處有期徒刑
    4 年10月確定，送監執行後，於民國83年4 月8 日假釋出監
    ，嗣於假釋期間因違反肅清煙毒條例及麻醉藥品管理條例案
    件，經臺灣高雄地方法院分別判處有期徒刑3 年6 月及4 月
    確定，旋入監執行上開殘刑及有期徒刑，並於89年4 月11日
    因縮短刑期假釋出監，復於假釋期間，因違反毒品危害防制
    條例案件，再經撤銷假釋入監執行殘刑，而於92年11月30日
    縮刑期滿執行完畢。乙○○與其女友丙○○（原審通緝中）
    及友人甲○○3 人，明知海洛因及甲基安非他命分別為第一
    級及第二級毒品，未經許可，不得非法持有、轉讓、販賣，
    詎乙○○、丙○○欲販賣毒品牟取暴利，並由乙○○以每日
    薪資新台幣（下同）1 千元之代價及無償轉讓海洛因1 包，
    每包重1 公克予甲○○之條件，雇用甲○○擔任送交毒品予
    顧客工作。乙○○、丙○○、甲○○3 人乃共同意圖營利基
    於販賣第一級毒品海洛因及第二級毒品甲基安非他命之犯意
    聯絡，於94年3 月初，由丙○○商請甲○○不知情之女友綽
    號小偉（姓名年籍不詳）承租之高雄市○○區○○街1 號6
    樓租屋處，作為藏放、分裝、販賣毒品之據點，並以乙○○
    所有使用之0000000000門號手機，供不特定顧客購買毒品聯
    絡之用。並於94年3 、4 月間由乙○○與甲○○或乙○○單
    獨，前往高雄市○○區○○路73號冠軍汽車保養廠向林秀文
    （業經檢察官起訴）販入第一級毒品海洛因3 次，每次以10
    3 萬元販入海洛因9 兩（337. 5公克）；另前往屏東縣某處
    ，向姓名年籍不詳之人以1 公斤50萬元之價格販入第二級毒
    品甲基安非他命，將販入第一、二級毒品在上開住處，以乙○○所有壓模器、油壓加壓器、電子磅秤、夾鏈袋等壓塊、
    分裝毒品。若不特定顧客欲購買毒品，則撥打乙○○所使用
    之0000000000門號手機，由乙○○或丙○○負責接聽，聯絡
    妥當後，乙○○再將不特定顧客所購買之毒品交由甲○○攜
    至指定地點交付與顧客並收取價金，乙○○另提供00000000
    00號門號手機予甲○○，作為乙○○與甲○○聯絡販賣毒品
    事宜及甲○○與顧客聯絡交易地點之用。甲○○於交付毒品
    取得款項後，則將出售毒品所得款項交予乙○○或丙○○，
    並由丙○○或甲○○將販售情況登錄於帳冊。3 人以此分工
    ，自94年3 月間起至94年4 月27日被查獲止，連續在高雄市
    小港區好樂迪KTV 及高雄市小港區安泰醫院附近等處，以海
    洛因每錢 (3.75公克）16,000至17,000元不等，或四分之一
    錢（0.9375公克，俗稱半半）4,000 元至5,000 元不等之價
    格；以甲基安非他命1 小包500 元之價格，或以手機抵償方
    式，多次販賣第一級毒品海洛因及第二級甲基安非他命予不
    詳姓名綽號「欽啊」、「小豪」、「碰朋友」、「黑松」、
    「阿勝」、「阿豐」、「小金剛」、「全富」、「生啊」、
    「民啊」、「阿文」、「阿芬」、「董」、「家豪」等成
    年人，每日販售第一級毒品海洛因及第二級毒品甲基安非他
    命所得金額約為2 至3 萬元。又乙○○為履行上開應允甲○○之條件，另基於轉讓第一級毒品之概括犯意，自94年3 月
    間起至94年4 月27日被查獲前，在3 人上開住處，以每日無
    償轉讓1 包重1 公克海洛因之方式，連續多次無償轉讓第一
    級毒品海洛因，合計已逾5 公克以上予甲○○施用。嗣於94
    年4 月27日晚上9 時30分許，經警在3 人上開高雄市○○區
    ○○街1 號6 樓住處，搜索查獲，並在該址分裝毒品之臥房
    內，扣得如附表編號1 至3 、編號6 至9 及編號11至13所示
    之物；在該址乙○○與丙○○臥室，查獲附表編號15至16所
    示之現金；自甲○○身上扣得如附表編號4 、編號5 、編號
    10、編號14所示之物。嗣甲○○於本院審理時供出第一級毒
    品海洛因來源，係向林秀文販入，經本院函請台灣臺灣高雄
    地方法院檢察署檢察官偵辦因而破獲，並以95年度偵字第27
    276 號移送臺灣高雄地方法院併辦。
二、案經高雄市政府報請臺灣高雄地方法院檢察署檢察官偵查起
    訴。
    理  由
壹、程序方面
一、被告以外之人於偵查中向檢察官所為之陳述，除顯有不可信
    之情況者外，得為證據，刑事訴訟法第159 條之1 第2 項定
    有明文，則證人即被告甲○○於偵查中，以證人身分具結後
    所為之證述，本院權衡證人甲○○於偵查中之陳述均出於意
    思自由意思，檢察官並無違法取證之情，並無顯不可信之情
    況者，且證人甲○○於原審及本院經被告乙○○行使詰問權
    ，是證人甲○○於偵查中所為陳述，依上開規定具證據能力
    。
二、按被告以外之人於審判中，因所在不明而無法傳喚或傳喚不
    到者，其於檢察事務官、司法警察官或司法警察調查中所為
    之陳述，經證明具有可信之特別情況，且為證明犯罪事實之
    存否所必要者，得為證據，刑事訴訟法第159 條之3 第3 款
    定有明文。查證人即被告丙○○於原審審理時，因逃匿而無
    法傳喚業經原審通緝，有原審95年2 月20日95年雄院隆刑辰
    緝字第179 號通緝書在卷可稽，並經本院傳拘無著；而證人
    丙○○於警詢、偵查時所為陳述均出於自由意思，員警、檢
    察官並無非法取供情事，且證人丙○○於偵查中並依法具結
    ，又證人丙○○與被告乙○○係同居之男女朋友關係，並懷
    有乙○○之骨肉，業據被告乙○○於原審陳述明確，二人關
    係密切，益證被告丙○○上開於警詢中之陳述，具有可信之
    特別情況，且為證明犯罪事實所必要；偵查中向檢察官所為
    之陳述，亦無顯有不可信之情況，並經被告甲○○於本院表
    示同意作為證據，依上開說明，證人丙○○於警詢、偵查中
    所為之陳述，自具有證據能力。
三、按被告以外之人於審判外向法官所為之陳述，得為證據，刑
    事訴訟法第159 條之1 第1 項定有明文。立法理由係認被告
    以外之人（包括證人、鑑定人、告訴人、被害人及共同被告
    等）之陳述係在法官面前為之，因其任意陳述之信用性已受
    確定保障之情況下所為，自得作為證據。是依上開規定，本
    件證人即被告乙○○、甲○○2 人於94年4 月29日原審因檢
    察官聲請羈押調查時，經具結後就本件犯罪事實之證詞，在
    其等任意陳述之信用性無疑之情況下，其等之證述依法均具
    證據能力。被告乙○○辯稱：伊羈押訊問時毒癮發作云云。
    然查被告甲○○於本院陳稱：當時伊與乙○○有一點點毒癮
    發作，但不影嚮自由意思陳述等語明確，衡諸被告乙○○與
    甲○○同時為警查獲，同時移送，戒斷時間相同，所為證言
    堪以採信，且被告乙○○於羈押訊問時能清楚回答審判長法
    官之訊問，未向審判長法官表示身體有不適情形，並當庭具
    結及在筆錄親自簽名捺印；況羈押訊問在公開法庭進行，訊
    問時間不長，法院不可能利用被告乙○○毒癮發作取供，被
    告乙○○所辯，自無足取。
貳、實體方面
一、訊據上訴人即被告乙○○矢口否認有何販賣第一級毒品海洛
    因、第二級毒品甲基安非他命及轉讓第一級毒品海洛因之犯
    行；被告乙○○辯稱：丙○○與甲○○原本在案發地點販賣
    毒品，伊後來才住進去的，該址有3 間房間，是甲○○承租
    的，伊未每天以1 千元及提供海洛因1 小包供甲○○施用，
    雇用甲○○跑腿送貨；伊與被告丙○○住一間，被告甲○○
    住一間，警察搜索時並在甲○○房間扣得大部分海洛因、甲
    基安非他命及壓模器、油壓加壓器、電子磅秤、夾鏈袋等分
    裝毒品工具及帳單、現金131000元並在其身上扣得小部分海
    洛因、甲基安非他命及現金109500元，在伊臥室並無查獲毒
    品，足見是甲○○販賣毒品云云。
二、經查：
    (一)被告乙○○、甲○○及丙○○3 人自94年3 月初起，共組
      販毒集團，該集團係由被告乙○○操控，被告乙○○並以
      每日薪資1000元之代價及免費提供海洛因1 包予甲○○施
      用之條件，請甲○○擔任交付毒品予不特定顧客工作，丙○○介紹「小偉」作為甲○○之女朋友，並商請不知情「
      小偉」出面承租高雄市○○區○○街1 號6 樓租屋處作為
      分裝、販賣毒品的場所。於94年3 、4 月間由乙○○與甲○○或乙○○單獨，前往高雄市○○區○○路73號冠軍汽
      車保養廠向林秀文販入第一級毒品海洛因3 次，每次以10
      3 萬元販入海洛因9 兩（337. 5公克）；另前往屏東縣某
      處，向姓名年籍不詳之人以1 公斤50萬元之價格販入第二
      級毒品甲基安非他命，，在上開住處以乙○○所有壓模器
      、油壓加壓器、電子磅秤、夾鏈袋等壓塊、分裝毒品。乙○○、甲○○分別以00000000 00 及0000000000號門號手
      機作為販賣毒品聯絡工具，購買者撥打該電話，由乙○○
      或被告丙○○負責接聽，聯絡妥當後，再由甲○○攜帶毒
      品至指定地點交付，並由丙○○或甲○○將販賣賒欠情況
      登錄於帳冊。3 人自94年3 月初起至94年4 月27日被查獲
      止，連續在高雄市小港區好樂迪KTV 及高雄市小港區安泰
      醫院附近等處，販賣海洛因、甲基安非他命予不詳姓名綽
      號「欽啊」、「小豪」、「碰朋友」、「黑松」、「阿勝
      」等成年人，每日販售第一級毒品海洛因及第二級毒品甲
      基安非他命所得金額約為2 至3 萬元等情，業據被告甲○○迭於警詢（高雄市政府檢查局刑事警察大隊高市刑大偵
      三字第09400 號卷第7 頁至14頁、94年偵字第9186號卷第
      71頁至75頁）、偵查（94年偵字第9186號卷第13頁、第64
      頁）及原審院聲羈訊問（參原審94年度聲羈字第419 號卷
      ）及本院審理時坦承不諱；而被告乙○○確參與上開犯行
      ，並基於主導地位，以每日1 千元之代價及免費提供海洛
      因1 包予甲○○施用，雇用甲○○擔任送交毒品工作，其
      間由乙○○與甲○○或乙○○單獨，前往高雄市○○區○○路73號向林秀文販入海洛因3 次，每次以103 萬元販入
      海洛因9 兩（337. 5公克）；另前往屏東縣某處，向姓名
      年籍不詳之人以1 公斤50萬元之價格販入甲基安非他命，
      在上開住處以乙○○所有壓模器、油壓加壓器、電子磅秤
      、夾鏈袋等壓塊、分裝毒品，再販賣予不特定人等情，亦
      經證人即共同被告甲○○於偵查中、原審羈押訊問時及本
      院審理時結證明確。又被告乙○○與被告甲○○係販毒集
      團成員，約於94年3 月搬入承租處開始販毒，所販售毒品
      均由被告乙○○、甲○○外出購買，該集團與不特定顧客
      係用電話聯絡交易，並且均由被告甲○○出面交付毒品與
      顧客，出售毒品取得款項後，甲○○亦有登錄帳冊乙節，
      核與證人即被告丙○○於警詢中陳稱：販毒集團係被告乙○○及甲○○所組成，約查獲前1 個多月開始販售，所販
      售的毒品都是由被告乙○○及被告甲○○外出購買，該集
      團平日都是用手機聯絡，顧客要買毒品會打電話至
      00000000 00 或0000000000號手機，伊及被告乙○○、甲○○都有接過顧客打來購買毒品的電話，接完電話都是由
      被告甲○○前往與顧客交易毒品，交易毒品的帳冊有部分
      是伊登記，有部分係被告甲○○登記的，販售毒品帳冊內
      所記載的電話及綽號是購買毒品客戶的聯絡方式及綽號，
      數目字則是代表販售毒品的價錢等語明確；又證人丙○○
      於檢察官偵訊中證稱：毒品都是被告甲○○帶出去賣的，
      扣案現金1 百多萬元，是被告甲○○販毒帶回來所累積下
      來的等語（參94年度偵字第9186號卷第11頁至第13頁）均
      互核相符，且證人即被告甲○○、證人即被告丙○○2 人
      就扣案帳冊中代號「女」、「軟」代表海洛因、「男」、
      「硬」代表甲基安非他命之解釋及帳冊所載海洛因及甲基
      安非他命之價格亦互核一致（參94年偵字第91 86 號卷第
      11頁、同卷第73頁、本院卷第158 頁），再被告乙○○於
      94 年4月28日原審聲押庭中，除自承有販賣毒品海洛因1
      個多月外，並證稱：被告甲○○有販賣毒品，被告丙○○
      有記帳等語，亦與上述證人即被告甲○○、丙○○所證情
      節意旨相符，另本件案發當日，自被告乙○○、甲○○及
      丙○○3 人所共居之上址，復扣有如附表編號1 至16所示
      之物可資佐證，足認扣案之海洛因及甲基安非他命均係被
      告乙○○、甲○○用以供販賣所用之毒品，且被告乙○○
      、甲○○自94年3 月間起，確有於上揭時、地，販賣海洛
      因或甲基安非他命予帳單所示「欽仔」等姓名年籍不詳之
      人，每日獲利約2 至3 萬元，所扣得之現金則係販賣第一
      、二級毒品之利得無訛。
    (二)在被告乙○○、丙○○及甲○○3 人住處即高雄市○○區
      ○○街1 號6 樓查獲之附表一編號1 至7 之白粉及晶體，
      經送請鑑定結果，白粉確均為第一級毒品海洛因〔分別為
      57包（合計淨重5187.37 公克，空包裝重29.91 公克）、
      5 包（合計淨重2.86公克、空包裝重1.39公克）〕；晶體
      均確為第二級毒品甲基安非他命〔分別為57包（驗前總毛
      重776.62公克、驗後總毛重776.47公克、包裝總重48.55
      公克）、6 杯（驗前總毛重456.66公克、驗後總毛重456.
      64公克、包裝塑膠袋及杯總重335.75公克）、1 包（淨重
      0.19公克、空包裝重0.26公克）〕，有法務部調查局94年
      6 月30日調科壹字第220020213 號鑑定通知書及內政部警
      政署刑事警察局94年8 月10日刑鑑字第09 40074456 號鑑
      定通知書各1 紙在卷可參（參本院卷(一)第92頁及第180 頁
      ），足認查獲之物分別為第一級毒品海洛因及第二級毒品
      甲基安非他命無訛。
    (三)被告乙○○、甲○○於原審審理時，雖均辯稱扣案之毒品
      係自「阿文」房間所查獲，均係「阿文」所有，其等均未
      有何販賣毒品犯行云云。然查：(1)被告乙○○及甲○○2
      人自本件於94年4 月27日案發後在警詢、偵查、及原審聲
      押庭時；於94年5 月5 日被告乙○○、甲○○經警提訊時
      ；於94年6 月14日被告甲○○經檢察官偵訊時；於94年6
      月24日被告乙○○、甲○○經檢察官起訴移審原審時，2
      人均未提及其等上開租屋處另有「阿文」之人住於該處、
      本案查扣物品均為「阿文」所有之陳述，遲至94年7 月19
      日原審進行第一次準備程序中始行提出「阿文」之人，而
      觀諸被告乙○○自查獲之94年4 月27日起，至原審移審訊
      問之同年6 月24日止，除94年4 月28日於原審聲押庭中，
      曾自承有販毒並證稱被告甲○○有販毒，被告丙○○記帳
      等語外，餘均否認有何販毒之行為，若真有「阿文」之人
      ，且扣案物品均係「阿文」所有，依被告乙○○否認犯行
      之情狀，必於查獲之日即告知警察、檢察官或於原審聲押
      庭中告知法官；縱或當日未能即時想起，則經多日沈澱思
      考後，於94年5 月5 日經警提訊或94年6 月24日移審原審
      時，亦必能提出「阿文」此一線索，以證明其清白，然被
      告乙○○皆未於上開時點提出此一線索，顯與常情不合。
      而被告甲○○雖辯稱是因為查獲當時，警察說若是咬被告
      乙○○、丙○○2 人，在地檢署就可以交保；檢察官訊問
      及法院因檢察官聲請羈押開庭時，也是同樣的想法，才會
      說被告乙○○、丙○○販賣毒品，然查被告甲○○於94年
      6 月24日移審原審時，業已推翻之前之自白及陳述，並否
      認被告乙○○、丙○○有販賣毒品情事，設若扣案毒品真
      係「阿文」所有用以販賣之用，則該日被告甲○○既已翻
      異前詞，衡情理當提出「阿文」之人以供法院調查，然其
      該日亦未提及此人，此舉實與常情有違。再觀諸被告甲○○於原審審理中一再陳稱，之所以指認被告乙○○、丙○○，係警方告知若係指認該2 人，即可交保，然於94年4
      月27日，經原審裁定羈押後，於94年5 月5 日經警提訊時
      ；於94年6 月14日經檢察官偵訊時，當已知悉無交保之可
      能，客觀上已無再誣指被告乙○○、丙○○之必要，然其
      於遭羈押後所為供述，不惟與94年4 月27日在警詢、檢察
      官偵訊及原審聲押庭中所為陳述相符，且更進一步提出詳
      細說明，則其於原審審理時所辯，為求交保始誣指被告乙○○、丙○○云云，亦與事實不合。再被告甲○○於原審
      審理中另證稱：係因被告乙○○施用毒品都沒有付錢，所
      以林秀文說如果出事情，要伊咬被告乙○○等語（參原審
      卷(二)第108 頁），對照被告甲○○上開係為警方告以誣指
      被告乙○○、丙○○，可以獲得交保，所以才誣指被告乙○○、丙○○之說詞，被告甲○○就同一誣指被告乙○○
      、丙○○之理由，前後差異至鉅，所述顯難逕採。是被告
      乙○○、甲○○所辯上開扣案毒品均係「阿文」所有，就
      其提出之時間點而言，均與常情不合；且被告甲○○所解
      釋，誣指被告乙○○、丙○○販毒之理由，前稱係為求交
      保，顯與事實不合，後謂係「阿文」要其誣指，更顯被告
      甲○○所言有臨訟杜撰之嫌，是被告2 人上開所辯，實難
      遽採。(2)又參被告乙○○於原審審理中稱：「阿文」請伊
      幫忙送毒品，但是伊都拿去自己施用，「阿文」對其不滿
      ，要其還錢，並要其搬出去等語（參原審卷(二)第111 頁）
      ，雖與被告甲○○上開於原審審理中證稱：係因被告乙○○施用毒品都沒有付錢，所以林秀文說如果出事情，要伊
      咬被告乙○○等語（參原審卷(二)第108 頁）相互一致，然
      據被告乙○○於原審審理中就其與被告丙○○至本件查獲
      地點高雄市○○區○○街1 號6 樓居住之原因稱：因伊係
      臨時工，且當時伊沒有地方居住，而女朋友即被告丙○○
      又懷孕等語（參原審卷(二)第109 頁），思其上開所證，苟
      被告乙○○當時係擔任臨時工，經濟不佳，且女朋友懷孕
      ，又無地方居住，要寄人籬下，何以本件查獲當時，自被
      告乙○○與丙○○所住之房間，扣得1,156,300 元，另自
      被告丙○○皮包內，扣得92,000元，而上開款項，被告乙○○於警詢時陳稱係被告丙○○所有；於原審審理中則稱
      係向他人借得，姑不論上開款項究係丙○○所有或向他人
      借得，被告乙○○與丙○○，既擁有上開款項，當可自行
      租屋居住，自無犯險與要求其幫忙販賣毒品之「阿文」共
      居一處之理，更況「阿文」已然下逐客令，實難思其2 人
      有何繼續借住該處之理。再依常情，販毒之人絕非善類，
      被告乙○○、丙○○既然擁有上開款項，自可以金錢向「
      阿文」購買毒品施用，而無必要將「阿文」要求被告乙○○交付予客戶之毒品，暗自留下施用，且拒絕支付「阿文
      」代價，致得罪於販毒之「阿文」，被告乙○○、甲○○
      上開所辯，斷與事實不合。(3)被告甲○○於本院表示願坦
      承犯行，供出毒品來源，並證稱：在原審供述林秀文說如
      果出事情，要伊咬乙○○，因為他買毒品都沒有付錢及警
      察說如果伊咬乙○○就可以交保與查獲毒品是林秀文的乙
      節，並無此事，是乙○○要我這樣講的，林秀文亦未住在
      該處，查獲毒品是乙○○的，林秀文是上線等語明確（參
      本院卷第151 、152 頁）。是被告乙○○所辯，不足採信
      。
    (四)又承租之高雄市○○區○○街1 號6 樓，內有3 個房間，
      進門右邊第1 間作為藏放、分裝毒品場所，中間房間為甲○○臥室，最後1 間房間為乙○○、丙○○臥室，員警查
      獲時在第1 間房間扣得附表編號1 至3 、編號6 至9 及編
      號11至13所示之物；在該址乙○○與丙○○臥室，扣得附
      表編號15至16所示之現金；自甲○○身上扣得如附表編號
      4 、編號5 、編號10、編號14所示之物，此據被告甲○○
      證述明確，並有搜索扣押筆錄及扣押物品清單可按，其中
      扣案現金，係販賣毒品所得，亦經證人即被告甲○○、證
      人丙○○於檢察官偵訊中證稱：毒品都是被告甲○○帶出
      去賣的，扣案現金1 百多萬元，是被告甲○○販毒帶回來
      所累積下來的等語（參94年度偵字第9186號卷第11頁至第
      13頁）核與證人即被告甲○○於本院證述，伊身上查獲現
      金109, 500元是當天販賣收回來的，其餘房間扣案現金是
      販賣毒品資金等語互核相符，參以被告甲○○供述自94年
      3 月間起販賣毒品；被告乙○○於原審聲押訊問中證稱：
      販毒1 個多月等語（參原審94聲羈419 號卷第5 頁），核
      與證人丙○○於警詢中亦證稱：查獲前1 個多月開始從事
      販賣毒品等語（參警卷第25頁）互相符合，佐以被告甲○○所稱每日販售毒品金額約2 至3 萬元，以證人即被告乙○○、丙○○所稱販售1 個多月（以50天計算）計算，則
      可販售總金額約為100 萬至150 萬元，亦與本件查獲如附
      表編號15至18所示總金額148 餘萬元相符，足認附表編號
      13至16所示之現金為販賣毒品所得。
    (五)又被告乙○○、甲○○以103 萬元販入海洛因9 兩（337.
      5 公克），再以每錢 (3.75公克）16000 至17000 元不等
      ，或四分之一錢（0.9375公克）4000元至5000元不等之價
      格賣出，販賣所得至少144 萬元，且被告乙○○以每日1
      千元及提供海洛因1 小包予被告甲○○施用，雇用甲○○
      擔任送貨工作，其營利之意圖甚明。又販賣第一級毒品海
      洛因及第二級毒品甲基安非他命係政府嚴予查緝之違法行
      為，毒品價格昂貴，取得不易，凡為販賣之不法勾當者，
      苟無利可圖，應無甘冒被查緝法辦重刑之危險，平白無端
      義務為該買賣之工作，是其販入之價格必較售出之價格低
      廉，而有從中賺取買賣差價牟利之意圖及事實，應屬符合
      論理法則且不違背社會通常經驗之合理判斷。故被告2 人
      有販賣圖利之意圖，彰彰明甚。
    (六)被告甲○○於本院供稱，於94年3 、4 月間由乙○○與甲○○或乙○○單獨，前往高雄市○○區○○路73號冠軍汽
      車保養廠向林秀文販入第一級毒品海洛因3 次，每次以10
      3 萬元販入海洛因9 兩（337. 5公克），經本院函請台灣
      高雄地方法院檢察署檢察官偵辦，被告甲○○配合檢察官
      偵辦因而破獲林秀文販賣第一級毒品犯行，並經檢察官於
      95年11月8 日以95年度偵字第27276 號移送台灣高雄地方
      法院併案審理，有該移送併辦意旨書在卷可證。
    (七)又被告乙○○無償轉讓第一級毒品海洛因與被告甲○○部
      分，亦據證人即被告甲○○迭於偵查中、原審聲請羈押訊
      問及本院審理時，均證稱：伊在該販毒集團工作，被告乙○○每天支付薪資1000元，並提供1 小包海洛因供伊施用
      等語明確（參高雄市政府警察局刑事警察大隊高市刑大偵
      三字第09400 號卷第10頁、94年偵字第9186號卷第13頁及
      第72頁、原審94年聲羈卷第6 頁）。且被告甲○○經採集
      尿液送驗結果，呈海洛因代謝後之嗎啡陽性反應，此有高
      雄市立凱旋醫院94年5 月9 日轉碼編號：00000000號濫用
      藥物尿液檢驗報告（參原審卷(一)第159 頁）高雄市政府警
      察局刑警大隊偵一隊三分隊嫌疑人尿液採證代碼對照表各
      1 份附卷可參，足證被告乙○○確有轉讓第一級毒品海洛
      因予被告甲○○施用之事實。又被告乙○○自94年3 月初
      起至同年4 月27日止，每日提供被告甲○○1 小包海洛因
      ，該包海洛因重1 公克，價值2 千元，亦據被告甲○○於
      本院結證明確，是被告乙○○轉讓第一級毒品海洛因，顯
      已逾5 公克甚明。
    (八)綜上所述，依被告甲○○在警詢、偵訊、羈押訊問時及本
      院之自白及證詞與被告丙○○在警詢、偵訊中之證詞，並
      參酌扣案海洛因、甲基安非他命數量非少，並有壓模器、
      油壓加壓器、電子磅秤、夾鏈袋等壓塊分裝毒品工具暨帳
      冊、現金等販賣證物，顯見被告乙○○有轉讓第一級毒品
      海洛因予甲○○及被告2 人確有共同販賣海洛因、甲基安
      非他命之犯行。被告乙○○所辯，顯係臨訟飾卸，不足採
      信。本件事證明確，被告乙○○轉讓第一級毒品及被告2
      人販賣第一級及第二級毒品犯行堪以認定，應予依法論科
      。
三、被告2 人行為後，刑法業於民國94年2 月2 日修正公布，並
    於95年7 月1 日施行。修正後刑法第2 條第1 項之規定，係
    規範行為後法律變更所生新舊法律比較適用之準據法，於修
    正後刑法施行後，應適用修正後刑法第2 條第1 項規定之「
    從舊從輕」之原則，茲分述如下：
    (一)毒品危害防制條例第4 條第1 項、第2 項之販賣第一級、
      第二級毒品罪及第8 條第1 項之轉讓第一級毒品罪，均有
      併科罰金刑之規定，因刑法第33條第5 款業經修正，罰金
      最低額由銀元1 元提高為新台幣1000元以上，並以百元為
      單位，經新、舊法比較，應以行為時之刑法第33條第5款
      規定有利於被告2 人。
    (二)刑法第56條連續犯之規定業經刪除，連續犯之規定經刪除
      後，數行為將論以數罪，併合處罰，並非較有利於被告，
      是依修正後刑法第2 條第1 項規定，比較新舊法結果，仍
      應適用被告行為時之法律即舊法論以連續犯。
    (三)修正前刑法第64條第2 項規定：「死刑減輕者，為無期徒
      刑，或為十五年以下十二年以上有期徒刑。」、修正前刑
      法第65條第2 項規定：「無期徒刑減輕者，為七年以上有
      期徒刑。」，修正後刑法第64條第2 項規定：「死刑減輕
      者，為無期徒刑。」、修正後刑法第65條第2 項規定：「
      無期徒刑減輕者，為二十年以下有期徒刑十五年以上有期
      徒刑。」，比較新、舊法，修正後分別將刑法第64條第2
      項、第65條第2 項之死刑、無期徒刑減輕規定，由「為無
      期徒刑，或為十五年以下十二年以上有期徒刑」、「為七
      年以上有期徒刑」，提高為「為無期徒刑」、「為二十年
      以下有期徒刑十五年以上有期徒刑」，自以行為時即修正
      前刑法對被告有利。
    (四)修正前刑法第51條規定第5 款規定：「數罪併罰，分別宣
      告其罪之刑，依左列各款定其應執行者：... 宣告多數有
      期徒刑者，於各刑中之最長期以上，各刑合併之刑期以下
      ，定其刑期。但不得逾二十年」，修正後刑法第51條第5
      款規定：「宣告多數有期徒刑者，於各刑中之最長期以上
      ，各刑合併之刑期以下，定其刑期。但不得逾三十年」，
      比較結果，修正後刑法並非較有利於行為人，依刑法第2
      條第1 項前段之規定，仍應依修正前刑法，定其應執行之
      刑。
四、按海洛因及甲基安非他命係分屬毒品危害防制條例第2 條第
    2 項第1 款、第2 款規定之第一級毒品及第二級毒品，依法
    不得非法持有、轉讓、販賣。查被告乙○○、甲○○販賣第
    一級毒品海洛因及第二級毒品甲基安非他命之行為，係犯毒
    品危害防制條例第4 條第1 項之販賣第一級毒品罪及同條第
    2 項之販賣第二級毒品罪；被告乙○○轉讓第一級毒品海洛
    因予被告甲○○之行為，係犯毒品危害防制條例第8 條第1
    項之轉讓第一級毒品罪；又被告乙○○、甲○○及丙○○間
    就上開販賣第一級毒品及第二級毒品犯行，有犯意聯絡及行
    為分擔，皆為共同正犯。被告乙○○、甲○○販賣第一級毒
    品海洛因、第二級毒品甲基安非他命；被告乙○○轉讓第一
    級毒品海洛因前後，分別持有第一級毒品海洛因及第二級毒
    品甲基安非他命之低度行為，均分別為販賣、轉讓之高度行
    為所吸收，均不另論罪。被告乙○○、甲○○先後多次販賣
    第一級毒品海洛因及第二級毒品甲基安非他命；被告乙○○
    多次轉讓第一級毒品海洛因，均時間緊接，所犯罪名相同，
    顯係出於概括之犯意為之，為連續犯，爰依修正前刑法第56
    條之規定以一罪論，並加重其刑，惟販賣第一級毒品罪之法
    定本刑為死刑或無期徒刑及販賣第二級毒品之法定本刑無期
    徒刑部分，均依法不得加重，僅就被告乙○○、甲○○販賣
    第一級毒品罰金及販賣第二級毒品罪有期徒刑、罰金部分與
    被告乙○○轉讓第一級毒品罪部分，加重其刑。被告乙○○
    所犯販賣第一級毒品、販賣第二級毒品及轉讓第一級毒品3
    罪間；被告甲○○所犯販賣第一級毒品、販賣第二級毒品2
    罪間，均犯意各別，行為互異，應均分論併罰。被告乙○○
    轉讓第一級毒品海洛因予甲○○，已逾5 公克，爰依行政院
    發布轉讓持有毒品加重其刑標準及毒品危害防制條例第第8
    條第6 項規定遞加重其刑。再被告乙○○前因違反肅清煙毒
    條例案件，經原審判處有期徒刑4 年10月確定，送監執行後
    ，於83年4 月8 日假釋出監，嗣於假釋期間因違反肅清煙毒
    條例及麻醉藥品管理條例案件，經原審分別判處有期徒刑3
    年6 月及4 月確定，旋入監執行上開殘刑及有期徒刑，並於
    89年4 月11日因縮短刑期假釋出監，復於假釋期間，因違反
    毒品危害防制條例案件，經撤銷假釋入監執行殘刑，而於92
    年11月30日縮刑期滿執行完畢，有臺灣高等法院被告前案紀
    錄表乙份在卷可憑，其受有期徒刑之執行完畢後，5 年以內
    再犯有期徒刑以上之本罪，為累犯，應依法加重其刑，惟法
    定本刑死刑、無期徒刑部分，均依法不得加重，僅就被告乙○○所犯販賣第一級毒品罪罰金部分、販賣第二級毒品罪有
    期徒刑、罰金部分及轉讓第一級毒品罪部分遞予加重。又被
    告甲○○犯販賣第一級毒品罪，供出毒品來源，因而破獲者
    ，爰依毒品危害防制條例第17條規定就販賣第一級毒品部分
    減輕其刑，並先加後減之。
五、原審據以論處被告乙○○、甲○○罪刑，固非無見；惟查：
    (一)按販賣毒品罪，以行為人主觀上具有營利之意圖，為其構
    成要件之一。有罪之判決書，除應將被告主觀上具有營利之
    意圖詳載於事實欄內，並應於理由欄內說明其憑以認定之證
    據及理由，始足以為論罪科刑之依據。原判決雖於事實欄記
    載被告2 人係基於「為求暴利」，販賣毒品予「欽仔」等人
    ，而論以連續販賣第一、二級毒品罪，但卻未於理由欄內說
    明其憑以認定被告主觀上具有「營利意圖」之證據及理由，
    尚有未洽。(二)按無期徒刑不得加重，而刑法第65條第1 項定
    有明文，毒品危害防制條例第4 條第2 項販賣第二級毒品者
    ，處無期徒刑或七年以上有期徒刑，得併科新臺幣七百萬元
    以下罰金。被告2 人多次販賣甲基安非他命部分，原判決依
    連續犯論以1 罪，並加重其刑，被告乙○○係累犯，並遞加
    重其刑，未說明無期徒刑部分，依法不得加重，亦有未合。
    (三)被告2 人承租於高雄市○○區○○街1 號6 樓住處，內有
      3 個房間，進門右邊第1 間作為藏放、分裝毒品場所，中
      間房間為甲○○臥室，最後1 間房間為乙○○、丙○○臥
      室，警員查獲時在第1 間分裝毒品房間扣得附表編號1 至
      3 、編號6 至9 及編號11至13所示之物；原判決認係甲○○臥室內扣得，難謂允當。(四)被告甲○○於本院審理時供
      出第一級毒品海洛因來源，係向林秀文販入，並因而破獲
      ，原判決認係被告2 人向不詳姓名之「平仔」販入，且被
      告甲○○販賣第一級毒品部分未及依法減輕其刑，於法不
      合。(五)被告乙○○自94年3 月初至同年4 月27日止，每日
      無償轉讓海洛因1 包，重1 公克予甲○○，顯已逾5 公克
      ，原判決認無證據證明已逾5 公克，未予加重其刑之條件
      ，尚有未當。被告乙○○上訴意旨否認犯罪，指摘原判決
      不當，為無理由；被告甲○○上訴意旨表示願供出第一級
      毒品來源，請求減輕其刑，為有理由；且原判決亦有可議
      ，自應由本院將原判決關於被告乙○○轉讓第一級毒品及
      被告乙○○、甲○○販賣第一級毒品、販賣第二級毒品部
      分暨定執行刑部分均撤銷改判。審酌被告乙○○、甲○○
      明知海洛因及甲基安非他命等毒品，如供他人施用害人不
      淺，仍欲藉販賣第一級毒品海洛因及第二級毒品甲基安非
      他命圖利，被告乙○○並以無償轉讓第一級毒品海洛因及
      每日薪資1000元之方式，雇用被告甲○○送交毒品予購買
      者，殘害國民身心健康，足使社會施用毒品人口增加，而
      相對提高社會負成本，減損勞動生產力，影響社會層面至
      深且鉅所為罪質及惡性非輕，且犯後被告乙○○否認有何
      販賣海洛因及甲基安非他命之犯行，於本院審理時猶飾詞
      卸責，被告甲○○於本院表示悔悟，並供出海洛因來源，
      因而破獲，且行為時方才27歲，年輕識淺，因受被告乙○○之慫恿販賣毒品，且係受被告乙○○指示交付毒品及收
      取價金登錄帳冊，並非本件販毒之主謀等一切情狀，分別
      量處如主文第二、三項所示之刑，且依販賣第一級、第二
      級毒品罪之性質，認均有褫奪公權必要，均併依刑法第37
      條第1 項、第2 項規定，分別為如文主第二、三項所示之
      褫奪公權宣告，並均分別定其應執行刑。
六、扣案附表編號1 至編號5 所示海洛因、甲基安非他命為查獲
    之第一級及第二級毒品，其空包裝袋上因殘留有些微毒品而
    無法與析離，亦應視同為第一級毒品或第二級毒品，均依毒
    品危害防制條例第18條第1 項前段宣告沒收銷燬之；至送驗
    耗損之毒品因已不存在，即毋庸宣告沒收銷燬。扣案如附表
    編號6 至11所示之電子秤、鐵製壓模器、油壓加壓器、空夾
    鏈袋、行動電話、帳單及名冊等物，為被告乙○○所有供販
    賣第一級毒品及第二級毒品所用之物，業據被告甲○○供承
    在卷，應依毒品危害防制條例第19條第1 項規定沒收之；附
    表編號12所示之手機，則係顧客以每支500 元之價格，換取
    第一級或第二級毒品（參94年偵字第9186號卷第74頁）；附
    表13至16所示之現金，則均為出售第一級及第二級毒品所得
    ，且無從區分販售第一級毒品及第二級毒品所得各若干，爰
    均依同條例第19條第1 項前段，宣告沒收之。未扣案門號
    0000 000000 之行動電話1 支，為乙○○所有，供本件共同
    販賣毒品聯絡所用之物，雖未扣案，然不能證明業已滅失，
    應依同條例第19條第1 項規定宣告沒收之，而該行動電話，
    因未扣案，如全部或一部不能沒收時，應追徵其價額或以財
    產抵償之。至扣案之其餘易付卡、管理費收據等物，尚無證
    據證明與本案有何關連，爰不予宣告沒收。另檢察官起訴意
    旨認被告甲○○僅屬跑腿地位，惡性較輕，且犯後坦承犯行
    ，頗知悔悟，情堪憫恕，應依法酌減其刑，然查被告甲○○
    前業有施用毒品經觀察勒戒之紀錄，有被告甲○○臺灣高等
    法院前案科紀錄表乙份在卷可參，當知毒品危害世人之深，
    而並非對於毒品毫無概念之人，其猶仍願為被告乙○○跑腿
    ，並從中牟利，且查該集團僅販毒月餘即可收入近150 萬元
    ，並依扣得之帳冊，販賣對象眾多，均如上述，顯見猶被告
    甲○○手中交付出去之毒品危害社會之深、廣，其犯罪尚無
    使一般人認可特別加以憫恕而酌減其刑之情形，因認檢察官
    上開求刑非有理由，附此說明。
七、公訴意旨另以被告乙○○、甲○○及丙○○，係自93年11月
    間起，即開始為販賣第一級毒品及第二級毒品犯行；被告乙○○亦係自93年11月間起，即開始轉讓第一級毒品予與被告
    甲○○，此部分被告二人亦涉犯販賣第一級、第二級毒品罪
    嫌，被告乙○○亦涉有轉讓第一級毒品罪嫌。然查被告甲○○供述自94年3 月間起販賣毒品；被告乙○○於原審聲押訊
    問中證稱：販毒1 個多月等語（參原審94聲羈419 號卷第5
    頁），核與證人丙○○於警詢中亦證稱：查獲前1 個多月開
    始從事販賣毒品等語（參警卷第25頁）互相符合，足認被告
    2 人自94年3 月間起至94年4 月27日為警查獲止，在上述地
    點販賣第一級及第二級毒品，被告乙○○並每日轉讓第一級
    毒品海洛因1 小包予甲○○，已如前述，而本院遍閱全部卷
    證資料，並無其他積極證據足認被告乙○○3 人係於93年11
    月間起即已開始販賣第一級、第二級毒品；被告乙○○係於
    上開時點即以開始轉讓第一級毒品，自難逕以該罪相繩，惟
    公訴人認此部分與前開有罪部分係連續犯關係，為裁判上一
    罪，爰不另為無罪之諭知，併此敘明。
八、乙○○施用第一級毒品及施用第二級毒品部分業已確定，不
    另論列。
據上論斷，應依刑事訴訟法第369 條第1 項前段、第364 條、第
299 條第1 項前段，毒品危害防制條例第4 條第1 項、第2 項、
第8 條第1 項、第6 項、第17條、第18條第1 項前段、第19條第
1項 ，刑法第2 條第1 項、第11條前段、第28條、修正前第56條
、第47條、第65條第2 項、第37條第1 項、第2 項、第51條第4
款、第5款、第8 款，判決如主文。
本案經檢察官陳宗吟到庭執行職務。
中　　華　　民　　國　　96　　年　　3　　月　　30　　日
                 刑事第三庭  審判長法　官 周賢銳
                                   法  官 謝宏宗
                                   法  官 范惠瑩
以上正本證明與原本無異。
如不服本判決應於收受本判決後10日內向本院提出上訴書狀，其
未敘述上訴理由者，並得於提起上訴後10日內向本院補提理由書
狀（均須按他造當事人之人數附繕本）「切勿逕送上級法院」。
中　　華　　民　　國　　96　　年　　4　　月　　 2　　日
　　　　　　　　　　　　　　　　 　書記官 許信宗
附錄本案論罪科刑法條
毒品危害防制條例第4條第1項、第2項
製造、運輸、販賣第一級毒品者，處死刑或無期徒刑；處無期徒
刑者，得併科新臺幣 1 千萬元以下罰金。
製造、運輸、販賣第二級毒品者，處無期徒刑或7 年以上有期徒
刑，得併科新臺幣7 百萬元以下罰金。
毒品危害防制條例第8條第1項
轉讓第一級毒品者，處 1 年以上 7 年以下有期徒刑，得併科新
臺幣 1 百萬元以下罰金。
附表：
┌───┬──────┬────────────────┐
│編號  │物品        │數量                            │
├───┼──────┼────────────────┤
│１    │海洛因      │57包（合計淨重5187.37 公克，空包│
│      │            │裝重29.91 公克）                │
├───┼──────┼────────────────┤
│２    │甲基安非他命│共57包（驗前總毛重776.62公克、驗│
│      │（編號A1-1至│後總毛重776.47公克、包裝總重48. │
│      │A1-57）     │55 公克）                       │
├───┼──────┼────────────────┤
│３    │甲基安非他命│共6 杯（驗前總毛重456.66公克、驗│
│      │（編號A2-1至│後總毛重456.64公克、包裝塑膠袋及│
│      │A2-6）      │杯總重335.75公克）              │
├───┼──────┼────────────────┤
│４    │海洛因      │5 包（合計淨重2.86公克、空包裝重│
│      │            │1.39公克）                      │
├───┼──────┼────────────────┤
│５    │甲基安非他命│1 包（淨重0.19公克、空包裝重0.26│
│      │            │公克）                          │
├───┼──────┼────────────────┤
│６    │電子秤      │3台                             │
├───┼──────┼────────────────┤
│７    │鐵製壓模器  │1組                             │
├───┼──────┼────────────────┤
│８    │油壓加壓器  │1組                             │
├───┼──────┼────────────────┤
│９    │空夾鏈袋    │1大包                           │
├───┼──────┼────────────────┤
│10    │行動電話    │內裝有0000000000門號SIM 卡之手機│
│      │            │1 支（於甲○○身上所查扣）      │
├───┼──────┼────────────────┤
│11    │帳單及名冊  │20張                            │
├───┼──────┼────────────────┤
│12    │行動電話    │17具（購毒者以手機抵償，為販賣毒│
│      │            │品所得）                        │
├───┼──────┼────────────────┤
│13    │現金        │131,000 元（販賣毒品所得，分裝房│
│      │            │間內查扣）                      │
├───┼──────┼────────────────┤
│14    │現金        │109,500 元（販賣毒品所得，甲○○│
│      │            │身上所查扣）                    │
├───┼──────┼────────────────┤
│15    │現金        │1,156,300 元（販賣毒品所得，於王│
│      │            │福順臥室所查扣）                │
├───┼──────┼────────────────┤
│16    │現金        │92.000元（販賣毒品所得，於丙○○│
│      │            │皮包所查扣）                    │
└───┴──────┴────────────────┘
